【裁判字號】    97,訴,5479
【裁判日期】    980107
【裁判案由】    槍砲彈藥刀械管制等
【裁判全文】
臺灣板橋地方法院刑事判決              97年度訴字第5479號
公  訴  人  臺灣板橋地方法院檢察署檢察官
被      告  甲○○
上列被告因違反槍砲彈藥刀械管制條例等案件，經檢察官提起公
訴（97年度偵緝字第2872號），本院受理後被告為有罪之陳述，
經合議庭裁定由受命法官獨任進行簡式審判程序，判決如下：
    主  文
甲○○未經許可，持有子彈，累犯，處有期徒刑陸月，併科罰金
新臺幣貳萬元，罰金如易服勞役，以新臺幣壹仟元折算壹日，扣
案之非制式子彈伍顆沒收；又持有第二級毒品，累犯，處有期徒
刑陸月，扣案之第二級毒品甲基安非他命驗餘合計淨重拾陸點柒
玖公克沒收銷燬。應執行有期徒刑拾月，併科罰金新臺幣貳萬元
，罰金如易服勞役，以新臺幣壹仟元折算壹日；扣案之非制式子
彈伍顆沒收，第二級毒品甲基安非他命驗餘合計淨重拾陸點柒玖
公克沒收銷燬。
    事  實
一、甲○○曾於民國94年間因施用毒品案件，經本院於94年12月
    30日以94年度簡字第5714號判處有期徒刑四月，於95年2 月
    3 日確定，於95年10月28日執行完畢。猶不知悔改，竟又分
    別為下列行為：(一)甲○○明知未經許可，不得持有具殺傷力
    之子彈，竟仍基於持有具殺傷力之子彈之犯意，於97年1 月
    底某日，在位於臺北縣板橋市之板橋車站外之某電動遊樂場
    ，向真實姓名年籍不詳、綽號「阿龍」之成年男子，以新臺
    幣（下同）2,100 元之代價，購得具殺傷力之由金屬彈殼組
    合直徑9.0 ±0.5mm 金屬彈頭而成之非制式子彈七顆而持有
    之。(二)甲○○明知甲基安非他命係毒品危害防制條例第2 條
    所定之第二級毒品，不得持有，竟仍基於持有第二級毒品甲
    基安非他命之犯意，於97年8 月18日凌晨2 時許，在臺北縣
    中和市○○路美芙汽車旅館，向真實姓名年籍不詳、綽號「
    阿和」之成年男子，以25,000元之代價，購得第二級毒品甲
    基安非他命二包（驗餘共淨重16.79 公克）而持有之。嗣於
    97 年8月18日下午3 時50分許，在其位於臺北縣中和市○○
    路1180號12樓之8 之住處為警持搜索票查獲上開具殺傷力之
    非制式子彈七顆（嗣經鑑定時試射二顆，賸餘五顆）、第二
    級毒品甲基安非他命二包（驗餘共淨重16.79 公克），再循
    線查悉上情。
二、案經臺北市政府警察局報請臺灣板橋地方法院檢察署檢察官
    偵查起訴，經本院改依簡式審判程序審理。
    理  由
一、上揭犯罪事實，業據被告甲○○於本院審理時均坦承不諱，
    並經證人即被告之友人馮韋舜、施中寶、被告之房東徐言聖
    等分別於警詢中陳述綦詳，又經證人即執行搜索員警胡豐證
    於偵查時結證屬實，且有房屋租賃契約書一件附卷可稽，復
    有子彈七顆、白色晶體二包扣案可證。又被告所持有而為警
    查獲之上開子彈，經送內政部警政署刑事警察局鑑定結果，
    認定：送鑑子彈七顆，認均係非制式子彈，由金屬彈殼組合
    直徑9.0 ±0.5mm 金屬彈頭而成，經採樣二顆試射，均可擊
    發，認具殺傷力等情，有該局97年9 月16日刑鑑字第097012
    7572號槍彈鑑定書一件在卷可稽；而扣案之白色晶體二包，
    經送內政部警政署刑事警察局鑑驗結果，確含第二級毒品甲
    基安非他命成分，驗餘共淨重16.79 公克，有該局97年9 月
    11日刑鑑字第0970128385號鑑定書一件在卷可憑。綜上，足
    認被告自白與事實相符，罪證明確，犯行均堪認定。
二、核被告於犯罪事實一之(一)所為，係犯槍砲彈藥刀械管制條例
    第12條第4 項之未經許可持有子彈罪；另查甲基安非他命係
    毒品危害防制條例第2 條第2 項第2 款所列之第二級毒品，
    是核其於犯罪事實一之(二)所為，則係犯毒品危害防制條例第
    11條第2 項之持有第二級毒品罪。而被告持有第二級毒品海
    洛因之數量，已逾行政院依毒品危害防制條例第11條第4 項
    之規定於93年1 月7 日以院臺法字第0930080551號令發布之
    加重其刑之數量標準「淨重10公克以上」，應依上開規定加
    重其刑。又其所犯未經許可持有子彈罪、持有第二級毒品罪
    兩罪間，犯意各別，行為互殊，應予分論併罰。查被告前於
    94 年 間因施用毒品案件，經本院於94年12月30日以94年度
    簡字第5714號判處有期徒刑四月，於95年2 月3 日確定，於
    95 年10 月28日執行完畢，有臺灣高等法院被告前案紀錄表
    在卷可按，其於有期徒刑執行完畢後五年以內故意再犯本案
    之罪，係屬累犯，應依刑法第47條第1 項之規定加重其刑，
    其中就持有第二級毒品部分則屬遞加重之。爰審酌被告年值
    青壯，不思尋求正當之身心發展，未經許可而持有子彈，數
    量不少，對於社會安全已構成危害，另又持有足以導致精神
    障礙、性格異常，甚至造成生命危險之毒品，對社會治安可
    能之危害程度亦屬非輕，惟其於犯罪後尚能坦承犯行等一切
    情狀，分別量處如主文所示之刑，其中併科罰金部分，並諭
    知易服勞役之折算標準，並就分別宣告有期徒刑部分，依刑
    法第51條第5 款規定定其應執行之刑，以示懲儆。
三、扣案之具殺傷力由金屬彈殼組合直徑9.0 ±0.5mm 金屬彈頭
    而成之非制式子彈七顆，經鑑定時取樣二顆試射後，所賸餘
    之子彈五顆，均屬違禁物，應依刑法第38條第1 項第1 款規
    定，併予宣告沒收。又扣案之第二級毒品甲基安非他命二包
    ，驗餘共淨重16.79 公克，係查獲之毒品，不問屬於犯人與
    否，爰依毒品危害防制條例第18條第1 項前段規定，併予宣
    告沒收銷燬。至於上述於鑑定時取樣試射之子彈二顆，已於
    鑑定時經實際試射擊發，試射後所賸之彈頭、彈殼已喪失子
    彈效用，非屬違禁物，且已滅失，不予宣告沒收，附此敘明
    。
據上論斷，應依刑事訴訟法第273 條之1 第1 項、第299 條第1
項前段，槍砲彈藥刀械管制條例第12條第4 項，毒品危害防制條
例第11條第2 項、第4 項、第18條第1 項前段，刑法第11條前段
、第47條第1 項、第42條第3 項前段、第51條第5 款、第38條第
1 項第1 款，判決如主文。
本案經檢察官劉仕國到庭執行職務
中    華    民    國    98    年    1     月    7     日
                  刑事第十五庭    法  官  張江澤
上列正本證明與原本無異。
如不服本判決，應於判決送達後10日內敘明上訴理由，向本院提
出上訴狀 (應附繕本) ，上訴於臺灣高等法院。其未敘述上訴理
由者，應於上訴期間屆滿後20日內向本院補提理由書「切勿逕送
上級法院」。
                                  書記官  梁宜庭
中    華    民    國    98    年    1     月    10    日
附錄本案論罪科刑法條全文：
槍砲彈藥刀械管制條例第12條
未經許可，製造、販賣或運輸子彈者，處一年以上七年以下有期
徒刑，併科新臺幣五百萬元以下罰金。
未經許可，轉讓、出租或出借子彈者，處六月以上五年以下有期
徒刑，併科新臺幣三百萬元以下罰金。
意圖供自己或他人犯罪之用，而犯前二項之罪者，處三年以上十
年以下有期徒刑，併科新臺幣七百萬元以下罰金。
未經許可，持有、寄藏或意圖販賣而陳列子彈者，處五年以下有
期徒刑，併科新臺幣三百萬元以下罰金。
第一項至第三項之未遂犯罰之。
毒品危害防制條例第11條
持有第一級毒品者，處三年以下有期徒刑、拘役或新臺幣五萬元
以下罰金。
持有第二級毒品者，處二年以下有期徒刑、拘役或新臺幣三萬元
以下罰金。
持有專供製造或施用第一、二級毒品之器具者，處一年以下有期
徒刑、拘役或新臺幣一萬元以下罰金。
持有毒品達一定數量者，加重其刑至二分之一，其標準由行政院
定之。


司法院資訊處製作；財團法人民間司法改革基金會備份。
